臺灣士林地方法院刑事判決　　　　　　
 
                                     　110年度易字第46號
公　訴　人　臺灣士林地方檢察署檢察官
被　　　告　丁荻倫


上列被告因竊盜案件，經檢察官提起公訴（109 年度偵字第0000
0 號），本院判決如下：
    主  文
丁荻倫犯竊盜罪，處拘役伍拾日，如易科罰金，以新臺幣壹仟元
折算壹日。未扣案之犯罪所得新臺幣陸仟陸佰元沒收，於全部或
一部不能沒收或不宜執行沒收時，追徵其價額。
    事  實
一、丁荻倫於民國109 年1 月28日中午12時5 分許，在行經位於
    新北市○○區○○路00號之胖胖家族娃娃機店前時，見郭子
    豪將隨身所攜帶之側背包【內有現金新臺幣（下同） 6,600
    元】置放在機台上，竟即基於意圖為自己不法所有之竊盜犯
    意，進入店內予以竊取，並前往位於汐止區中興路150 巷15
    號之鵝肉店前，將現金取走後，再把側背包棄置於該處。嗣
    因郭子豪查覺失竊後調閱現場監視錄影畫面報警處理，始循
    線查悉上情。
二、案經郭子豪訴由新北市政府警察局汐止分局報請臺灣士林地
    方法院檢察署檢察官偵查起訴。
    理  由
壹、程序事項：
    本案所引用之供述及非供述證據，業經本院依法踐行調查證
    據程序，而檢察官、被告亦同意各該證據有證據能力，復查
    無依法應排除其證據能力之情形，是後述所引用證據之證據
    能力均無疑義，先予敘明。
貳、實體事項：
一、被告丁荻倫矢口否認有為上開竊盜犯行，辯稱：其並未取走
    告訴人之側背包云云，經查：
  ㈠本案告訴人郭子豪於109 年1 月28日中午，將伊所有之側背
    包放置在胖胖家族娃娃機店之機台上，嗣遭人取走，而該取
    走側背包之人行走至位於汐止區中興路150 巷15號之鵝肉店
    前時，即將側背包內之現金取出一節，業據郭子豪於警詢、
    偵查中陳述：伊當日中午與友人進入胖胖家族娃娃機店後，
    即將側背包掛在靠近門口之機台上，並與友人更換機台內之
    娃娃，並未注意到伊之側背包，迄12時許伊欲離開時，才發
    現側背包不見。而側背內有1 紅包，是伊祖母所贈送，伊雖
    然還未打開紅包，但裡面應該有現金6,600 元，因為伊祖母
    每年給的紅包都是6,600 元等語明確（見偵字卷第11頁至第
    12頁、第51頁），並經本院當庭勘驗娃娃機店、社區及鵝肉
    店外之監視錄影畫面屬實，有勘驗筆錄暨截圖在卷可稽（見
    本院易字卷第42頁至第72頁），自堪信為真。
  ㈡次查，被告於警詢中已明確供承其係監視錄影畫面中進入店
    內並取走側背包之人，且員警所提示之側背包就是其當日所
    拿走之物（見偵字卷第18頁至第19頁），復於偵查中亦稱其
    在警詢所為陳述均屬實在（見同上卷第51頁），則告訴人所
    有之側背包，即堪認係由被告所竊取無疑，是被告嗣後改口
    辯稱其並未取走側背包，監視錄影畫面上之人為「謝志宗」
    云云，自屬犯後卸責之詞，不足採信。
  ㈢綜上所述，本案事證明確，被告犯行洵堪認定，自應依法論
    科。
二、核被告丁荻倫所為，係犯刑法第320 條第1 項之竊盜罪。爰
    審酌被告不思正途，竟因貪圖己利即恣意竊取他人之物品，
    所為欠缺尊重他人之觀念且危害社會治安，併兼衡被告於犯
    後仍飾詞狡辯否認犯行之態度、本案所生危害輕重，暨被告
    國中肄業、未婚無子女，患有思覺失調症並領有中華民國身
    心障礙證明（見本院易字卷第123 頁至第125 頁）之智識程
    度、家庭生活及經濟狀況等一切情狀，量處如主文所示之刑
    ，並諭知易科罰金之折算標準。至於被告本案所竊得之現金
    6,600 元，屬其犯罪所得，且因未扣案，故應依刑法第38條
    之1 第1 項、第3 項之規定宣告沒收，且如全部或一部不能
    沒收或不宜執行沒收時，追徵其價額。
據上論斷，應依刑事訴訟法第299 條第1 項前段，刑法第320 條
第1 項、第41條第1 項前段、第38條之1 第1 項、第3 項，刑法
施行法第1 條之1 第1 項，判決如主文。
本案經檢察官楊冀華提起公訴，檢察官林聰良到庭執行職務。
中    華    民    國    110   年    10    月     8    日
                          刑事第七庭  法  官  蘇昌澤
以上正本證明與原本無異。
如不服本判決，應於收受送達後20日內向本院提出上訴書狀，並
應敘述具體理由。其未敘述上訴理由者，應於上訴期間屆滿後20
日內向本院補提理由書（均須按他造當事人之人數附繕本）「切
勿逕送上級法院」。
因疫情而遲誤不變期間，得向法院聲請回復原狀。
                                      書記官  吳佩蓁
中    華    民    國    110   年    10    月     8    日
附錄本案論罪科刑依據之法條：
中華民國刑法第320 條
意圖為自己或第三人不法之所有，而竊取他人之動產者，為竊盜
罪，處5 年以下有期徒刑、拘役或50萬元以下罰金。
意圖為自己或第三人不法之利益，而竊佔他人之不動產者，依前
項之規定處斷。
前二項之未遂犯罰之。